【裁判字號】    98,消債更,368
【裁判日期】    981022
【裁判案由】    更生事件
【裁判全文】
臺灣臺北地方法院民事裁定           98年度消債更字第368號
聲  請  人
即  債務人  甲○○
代  理  人  廖于清律師
上列當事人聲請消費者債務更生事件，本院裁定如下：
    主  文
聲請人甲○○自中華民國九十八年十月二十二日下午四時起開始
更生程序。
命司法事務官進行本件更生程序。
    理  由
一、按聲請人不能清償債務，得依消費者債務清理條例所定更生
    程序清理其債務；聲請人於消費者債務清理條例施行前，依
    中華民國銀行公會辦理消費金融案件無擔保債務協商機制，
    與金融機構成立債務協商後，因不可歸責於己之事由致履行
    顯有重大困難者，得聲請更生；又法院開始更生程序之裁定
    ，應載明其年、月、日、時，並即時發生效力；法院裁定開
    始更生或清算程序後，得命司法事務官進行更生或清算程序
    ，消費者債務清理條例第3條、第151條第5款、第6款、第45
    條第1項、第16條第1項分別定有明文。
二、本件聲請人主張：伊前向合作金庫商業銀行股份有限公司、
    第一商業銀行股份有限公司、華南商業銀行股份有限公司、
    聯邦商業銀行股份有限公司、遠東商業銀行股份有限公司、
    萬泰商業銀行股份有限公司、台新國際商業銀行股份有限公
    司、安泰商業銀行股份有限公司、中國信託商業銀行股份有
    限公司等多家金融機構申請信用卡、信用貸款，致累積債務
    達新台幣（下同）2,264,778元，有不能清償債務情事，經
    依金融主管機關協調成立之中華民國銀行公會會員辦理消費
    金融案件無擔保債務協商機制與金融機構達成分期還款協議
    ，同意自95年6月起，分80期、零利率、每月以28,310元，
    依各債權銀行債權金額比例清償債務。伊當時每月所得薪資
    僅有25,000元，因最大債權銀行同意伊以0利率方式還款，
    因此伊只得勉強答應協議內容，但由於伊所得有限，不得已
    毀諾，因此自協議成立後並未依照協議每月履行還款，但伊
    於96、97年間一有能力還款便立刻繳款至各債權銀行，雖然
    還款金額不多，但仍係有誠意解決債務，並非完全將債務置
    之不理。伊於97年11月遭台北馥敦旅館解雇，失業期間，財
    務狀況因龐大債務而雪上加霜，所幸自98年6月至今，因任
    職福泰桔子商旅飯店，有穩定薪資收入，但於扣除每月生活
    必要支出後，確實無法依協議內容清償債務，是聲請人因不
    可歸責於己之事由，致使履行已成立之協商內容顯有困難，
    且伊無擔保或無優先權之債務總額未逾12,000,000元，復未
    經法院裁定開始清算程序或宣告破產，爰向本院聲請更生等
    語。
三、經查，聲請人主張之上開事實，業據其提出財政部臺北市國
    稅局財產歸屬資料清單、財政部臺北市國稅局96、97年度綜
    合所得稅各類所得資料清單、財產及收入狀況說明書、債權
    人清冊、財團法人金融聯合徵信中心當事人綜合信用報告、
    電信費收據、存摺影本、協議書、勞工保險資料表、薪資明
    細、存款憑條、劃撥單等為證，核閱屬實，而依上開財政部
    臺北市國稅局96、97年度綜合所得稅各類所得資料清單、存
    摺影本、薪資明細所示，聲請人於96、97年度之收入總額分
    別為346,898元、245,069元，依此計算其平均每月收入為28
    ,908 元、20,422元，而聲請人居住於台北市，依行政院主
    計處公告之96、97年度台北市平均每人每月最低生活費分別
    為14,881元、14,152元，是聲請人之薪資收入扣除其個人之
    每月最低生活費後，已低於所協商每月還款金額28,310元，
    又依聲請人所提出之98年7月薪資單，其當月實領薪資為25,
    212元，未扣除其每月最低生活費，即低於所協商每月還款
    金額28,310元，是聲請人所稱其有不能清償債務之情事，尚
    屬可信。此外，本件復查無聲請人有消費者債務清理條例第
    6條第3項、第8條或第46條各款所定駁回更生聲請之事由存
    在，則聲請人聲請更生，應屬有據，並依上開規定命司法事
    務官進行本件更生程序，爰裁定如主文。
中    華    民    國    98    年    10    月    22    日
              民事第一庭    法      官  林春鈴
上為正本係照原本作成。
本件不得抗告。
中    華    民    國    98    年    10    月    22    日
                            書  記  官  潘惠敏


司法院資訊處製作；財團法人民間司法改革基金會備份。
